ACORDAO-COMPLETO-2365607

ACÓRDÃO DE RELAÇÃO

ACÓRDÃO DE RELAÇÃO 6857/2019 ATA 26/2019 - PRIMEIRA CÂMARA

Acórdão 6857/2019-TCU-Primeira Câmara
Os Ministros do Tribunal de Contas da União ACORDAM, por unanimidade, com fundamento no art. 71, inciso III, da Constituição Federal/1988, c/c os arts. 1º, inciso V, e 39, inciso I, da Lei 8.443/1992, c/c os arts. 1º, inciso VIII, 17, inciso II, 143, inciso II, 259, inciso I, e 260, § 5º, do Regimento Interno do TCU, em considerar prejudicado, por perda de objeto, o exame de mérito dos atos de admissão dos interessados a seguir relacionados, de acordo com os pareceres emitidos nos autos.
1. Processo TC-Processo 011.029/2019-6 (ATOS DE ADMISSÃO) 
	1.1. Interessados: Daniel Cordeiro da Silva Junior (XXX.334.807-XX) ; Daniel Henrique Kushnir (XXX.912.807-XX) ; Daniel Rodrigo de Almeida Loubet (XXX.672.467-XX) ; Daniel dos Santos Coe (XXX.901.537-XX) ; Daniela Barros de Alarcao (XXX.574.031-XX) ; Daniele Gomes do Nascimento (XXX.578.197-XX) ; Daniele Perrout Figueiredo (XXX.137.547-XX) ; Danielle da Silva (XXX.134.847-XX) ; Danielle dos Santos Ricardo (XXX.452.977-XX) ; Dayse Correa (XXX.035.557-XX) ; Debora Cabral da Silva (XXX.718.677-XX) ; Deise Figueira de Magalhaes (XXX.499.737-XX) ; Deise Luci Mynssen dos Anjos (XXX.320.897-XX) ; Denise Goncalves Monteiro Duarte (XXX.468.617-XX) ; Denise Lidia Silva de Lima Teixeira (XXX.397.347-XX) ; Denise de Andrade Mattoso (XXX.331.087-XX) ; Diana da Silva Ribeiro (XXX.944.897-XX) ; Dileia Lima Lopes (XXX.323.067-XX) ; Dilliane Maria do Nascimento Souza (XXX.869.247-XX) ; Dilma Francisca dos Santos (XXX.950.007-XX) .
	1.2. Entidade: Hospital Federal de Bonsucesso.
	1.3. Relator: Ministro Vital do Rêgo.
	1.4. Representante do Ministério Público: Procurador Rodrigo Medeiros de Lima.
	1.5. Unidade Técnica: Secretaria de Fiscalização de Pessoal (Sefip) .
	1.6. Representação legal: não há.
	1.7. Determinações/Recomendações/Orientações: não há.

Primeira Câmara

Hospital Federal de Bonsucesso.

Daniel Cordeiro da Silva Junior (XXX.334.807-XX); Daniel Henrique Kushnir (XXX.912.807-XX); Daniel Rodrigo de Almeida Loubet (XXX.672.467-XX); Daniel dos Santos Coe (XXX.901.537-XX); Daniela Barros de Alarcao (XXX.574.031-XX); Daniele Gomes do Nascimento (XXX.578.197-XX); Daniele Perrout Figueiredo (XXX.137.547-XX); Danielle da Silva (XXX.134.847-XX); Danielle dos Santos Ricardo (XXX.452.977-XX); Dayse Correa (XXX.035.557-XX); Debora Cabral da Silva (XXX.718.677-XX); Deise Figueira de Magalhaes (XXX.499.737-XX); Deise Luci Mynssen dos Anjos (XXX.320.897-XX); Denise Goncalves Monteiro Duarte (XXX.468.617-XX); Denise Lidia Silva de Lima Teixeira (XXX.397.347-XX); Denise de Andrade Mattoso (XXX.331.087-XX); Diana da Silva Ribeiro (XXX.944.897-XX); Dileia Lima Lopes (XXX.323.067-XX); Dilliane Maria do Nascimento Souza (XXX.869.247-XX); Dilma Francisca dos Santos (XXX.950.007-XX).

VITAL DO RÊGO

não há.

Procurador Rodrigo Medeiros de Lima.

ATOS DE ADMISSÃO (ADS)

Secretaria de Fiscalização de Pessoal (Sefip).